最高法院刑事判決                              八十六年度台上字第一五八○號
    上訴人  甲○○
右上訴人因偽造文書等罪案件，不服台灣高等法院中華民國八十五年十二月五日第二
審判決（八十五年度上訴字第三九七九號，起訴案號：台灣台北地方法院檢察署八十
四年度偵字第二五五七四號），提起上訴，本院判決如左：
    主  文
上訴駁回。
    理  由
一行使偽造私文書部分：
按刑事訴訟法第三百七十七條規定，上訴於第三審法院，非以判決違背法令為理由，
不得為之。是提起第三審上訴，應以原判決違背法令為理由，係屬法定要件。如果上
訴理由狀並未依據卷內訴訟資料，具體指摘原判決不適用何種法則或如何適用不當，
或所指摘原判決違法情事，顯與法律規定得為第三審上訴理由之違法情形，不相適合
時，均應認其上訴為違背法律上之程式，予以駁回。本件原判決綜合調查證據之結果
，認上訴人甲○○犯有刑法第二百十六條、第二百十條行使偽造私文書之事實，已詳
其所憑之證據及認定之理由。按事實之認定，證據之取捨，乃事實審法院之職權，
苟無違反經驗法則及論理法則，自難指為違法。原判決論處上訴人上開罪刑，已詳述
其憑據及取捨證據之理由，核與證據法則尚無違背。上訴意旨仍執其在原審之辯詞，
指摘原判決違背法令，係就原判決已詳為論斷與說明之事項，單純為事實上之爭執，
殊非適法之第三審上訴理由。上訴人未徵得被害人李淑雪同意或獲其授權，即擅以李
淑雪名義填製民間互助會標單，持以參加標會並得標，而將標得之互助會款交付未得
標之會員申俊芳，自足生損害於李淑雪，原判決論處上訴人行使偽造私文書罪刑，適
用法則並無違誤。上訴意旨指其以李淑雪名義標會，標得之會款交付申俊芳，嗣後均
由申俊芳交付死會會款，李淑雪未受任何損害，與偽造私文書罪之構成要件不符云云
，顯有誤會。至其餘上訴意旨，亦僅就與判決無關之枝節事項或就原審職權之適法行
使，專憑己見，漫事爭辯，顯與法定上訴第三審之形式要件不符，其此部分之上訴違
背法律上之程式，應予駁回。本件係從程序上駁回上訴，上訴請求給予自新機會，無
從審酌。又本院為法律審，上訴提出民事判決影本等件，亦無從研參，均附為明。
二詐欺部分：
按刑事訴訟法第三百七十六條各款所列之案件，經第二審判決者，不得上訴於第三審
法院，觀諸該法條之規定自明。上訴人被訴詐欺部分，原判決係依刑法第三百三十九
條第一項論處罪刑。查該罪名係屬刑事訴訟法第三百七十六條第四款之案件，既經第
二審判決，自不得上訴於第三審法院，上訴人就此部分竟亦提起上訴，顯為法所不許
，亦應予駁回。
據上論結，應依刑事訴訟法第三百九十五條前段，判決如主文。
中      華      民      國    八十六    年      三      月    二十一    日
                              最高法院刑事第二庭
                                  審判長法官  施  文  仁
                                        法官  陳  炳  煌
                                        法官  張  淳  淙
                                        法官  洪  文  章
                                        法官  林  錦  芳
      右正本證明與原本無異
                                              書  記  官
中      華      民      國    八十六    年      三      月    二十七    日
